臺灣桃園地方法院小額民事判決
111年度壢小字第683號
原      告  合作金庫商業銀行股份有限公司

法定代理人  雷仲達  
訴訟代理人  徐長芳  
被      告  游象煒  

上列當事人間請求清償債務事件，本院於民國111年8月16日言詞
辯論終結，判決如下：
    主  文
一、被告應給付原告新臺幣（下同）10萬元，及自民國111年3月
    28日起至清償日止，按年息1.845％計算之利息，暨自民國11
    1年1月28日起至清償日止，其逾期在6個月以內者，按上開
    利率10％，逾期超過6個月部分，按上開利率20％計算之違約
    金。
二、訴訟費用1,000元由被告負擔。
三、本判決得假執行。
    事實及理由
一、原告主張：被告於民國110年6月28日向原告貸款10萬元並簽
    立借款契約，借款期間自110年6月28日起至113年6月28日止
    ，還款方式為第一年第一個月至第六個月本金寬緩，自111
    年1月28日起至清償日止，依年金法按月本息平均攤還，利
    息約定第一年免息，由主管機關補貼一年，第二年起至清償
    日止，按中華郵政股份有限公司二年期存款額度未達500萬
    元定期儲金機動利率加碼年息1％並機動調整，倘逾期付息或
    到期未履行債務，其逾期在6個月以內者，按上開利率10％，
    逾期超過6個月部分，按上開利率20％計算之違約金，借款人
    任何一宗債務不依約清償時，視為全部到期。詎被告應自11
    1年1月28日起依約履行還款，惟不依約履行，迄尚積欠本金
    10萬元及利息、違約金未清償，爰依消費借貸法律關係提起
    本訴。聲明：如主文第一項所示。
二、被告則以：沒意見，同意原告之請求等語。
三、本院得心證理由：按當事人於言詞辯論時為訴訟標的之捨棄
    或認諾者，應本於其捨棄或認諾為該當事人敗訴之判決，民
    事訴訟法第384條定有明文，被告既於言詞辯論時為訴訟標
    的之認諾，法院即應不調查原告所主張為訴訟標的之法律關
    係是否果屬存在，而以認諾為該被告敗訴之判決基礎。經查
    ，被告於本院111年8月16日言詞辯論期日同意原告之請求，
    而為訴訟標的之認諾，揆諸前揭說明，本院即應依原告之聲
    明為被告敗訴之判決。
四、綜上所述，原告依消費借貸法律關係，請求如主文第一項所
    示，為有理由，應予准許。
五、本件係就民事訴訟法第436條之8第1項訴訟適用小額程序所
    為被告敗訴之判決，爰依民事訴訟法第436條之20規定，職
    權宣告假執行。
六、訴訟費用負擔之依據：民事訴訟法第78條。並依職權確定訴
    訟費用額為第一審裁判費1,000元。
中　　華　　民　　國　　111 　年　　8 　　月　　19　　日
                  中壢簡易庭  法  官   劉哲嘉
以上為正本係照原本作成。
如不服本判決，應於送達後20日內，向本院提出上訴狀並表明上
訴理由，如於本判決宣示後送達前提起上訴者，應於判決送達後
20日內補提上訴理由書（須附繕本）。
如委任律師提起上訴者，應一併繳納上訴審裁判費。
中　　華　　民　　國　　111 　年　　8 　　月　　19　　日
　　　　　　　　　　　　　　　書記官   陳香菱